Inventaris van het archief van de familie Van Oldenbarnevelt, (1449) 1510-1705
Nationaal Archief, Den Haag
- Stukken van zakelijke aard, B.
  - Hoochsteech en Emmeklaer, B.4
    - Akte van overeenkomst van Aert Janszn. Doelemeester met Johan van Oldenbarnevelt van 20 augustus 1591, betreffende de levering van een aantal elzen en iepen voor beplanting in Hoochsteech en bij de hofstad Emmeklaer, afschrift, (eind 16e eeuw)., 1592; 296; 1 stuk
    - Stukken betreffende de moeilijkheden, die zijn gerezen tussen Johan van Oldenbarnevelt en Aert Jansz. Doelemeester over de leveranties van elzen voor aanplant op de Hoechsteech en op de hofstede Emmeklaer en over de leverantie van een aantal iepen, originelen en afschrift, (eind 16e eeuw), 1591 en 1592; 297; 3 stukken
  - Hoogland, B.5
    - Kwitanties van Deliana Voncken en van haar zaakwaarnemer Luman van Loenen, schout van Hoogland, voor Johan van Oldenbarnevelt, zaakwaarnemer van zijn vader Gerrit van Oldenbarnevelt, van 16 maart en 2 juni 1570 voor de betaling van bedragen, die Deliana Voncken krachtens een door haar op 14 maart 1570 ten overstaan van Jacques de Quesnoij, raadsheer van het Hof van Holland, Zeeland en West-Friesland, met Gerrit van Oldenbarnevelt gesloten overeenkomst, originelen. Met een bijlage, 1570; origineel., 298; 3 stukken
      Zie voor de kwitantie van 16 maart 1570 en de bijlage: Den Tex, dl. IV, pp. 446-447.
    - Kwitanties van verschillende personen voor Johan van Oldenbarnevelt, de Staten van Utrecht, Jan van Vanevelt en Geraert Verhaer voor ontvangsten uit het goederenbeheer in Hoogland, 1598-1602 en 1604-1606; originelen., 1598-1606; 299; 1 omslag
  - Loosduinen, B.6
    - Beheer, a.
      - Akte van aanbesteding door Maerten Lambrecht van Henniphoeven op 24 mei 1615 namens Noël de Caron, eigenaar van het huis Escamp onder Loosduinen, aan verschillende personen aan het onderhoud van de sloten en grachten, origineel, 300; 1 stuk
      - Brief van Maerten Lambrecht van Henniphoeven aan Johan van Oldenbarnevelt van 13 juni 1615 inzake het verrichten van de aanbestede werken bij het huis Escamp, origineel, 301; 1 stuk
        RGP 121, pp. 121-122.
      - Verslag van de door Johan van Oldenbarnevelt op 13 juli 1615 uitgevoerde inspectie van de uitgevoerde en nog uit te voeren werkzaamheden aan en bij het huis Escamp, concept, 302; 1 stuk
        RGP 121, p. 127.
    - Financiën, b.
      - Rekening van Guillaume de Grave, bierhandelaar te Delft, voor Johan van Oldenbarnevelt van 7 oktober 1615 voor het in de periode van 8 januari tot en met 17 september 1615 aan het huis Escamp geleverde bier, origineel, 303; 1 stuk
      - Kwitantie van de hovenier Cornelis van Dijck voor Johan van Oldenbarnevelt van 22 april 1616 voor de ontvangst van een bedrag, dat Oldenbarnevelt hem voor de levering van bomen bij het huis Escamp verschuldigd was, origineel, 304; 1 stuk
      - Staten van de lonen van de arbeiders, die in de periode van 18 mei 1615 tot en met 18 juni 1616 voor Johan van Oldenbarnevelt aan het huis Escamp hebben gewerkt, met bijlagen, 1615 en 1616; originelen., 305; 1 omslag
  - Luttekewede, B.7
    - Akte van verkoop door Jacob van Bosch Ghijsbertszn. ten overstaan van Rijck van Mulenborch, stadhouder van de lenen, en enkele leenmannen van Stoutenburg en Luttekewede aan Johan van Oldenbarnevelt op 7 november 1615 van een stuk land, Thinsberch geheten, origineel, 306; 1 stuk
  - Nootdorp, B.8
    - Akte van verhuur voor vijf jaar door Johan van Oldenbarnevelt aan de weduwe van Jacob Maertenszn. Olijfant van 20 februari 1592 van drieenhalf morgen land, gelegen in Nootdorp in het ambacht van de Hoogenban, concept, 307; 1 stuk
  - Overflakkee, B.9
    - Kwitantie van Cornelis Breeman, rentmeester van Jan van Croy, graaf van Solre, ambachtsheer van Ooltgensplaat, voor Johan van Oldenbarnevelt van 6 juni 1607 voor de betaling van een jaarlijkse losrente op het zevende kavel van 40 gemeten hoofden volgerland, origineel, 308; 1 stuk
  - Overschie - De hofstad Rodenrijs, B.10
    - Verwerving, a.
      - Lijst van Johan van Oldenbarnevelt van de eigenaars van de hofstad Rodenrijs in het ambacht Overschie over de jaren 1167 tot 1308, klad, [eind 16e eeuw]; 309; 1 stuk
      - Akte van verkoop door Steffen Ysbrantszn. aan Pieter Dirck Sasboutszn. op 12 januari 1510 van twee en halve morgen land ten overstaan van Arent en Pieter Meeszn., schepenen van het ambacht Overschie, afschrift, (begin 16e eeuw), 310; 1 stuk
      - Memorie betreffende de verkoop door Daniel van Cralingen van dertien morgen land in het ambacht Overschie aan Jan de Heyter sr., schout van Delft, en van de hofstad De Tempel met twaalf morgen land en de hofstad Rodenrijs aan Jan Jacobszn. van Utrecht, 1512 en 1514; met een dorsale aantekening betreffende een lening van het St. Ursulaklooster te Delft aan Daniel van Cralingen van 2 augustus 1515, origineel, 311; 1 stuk
      - Aantekeningen van [Jan Jacobszn, van Utrecht] betreffende de koop van land bij de hofstad Rodenrijs, klad, [1515]; 312; 1 stuk
      - Akte van verkoop door Daniel van Cralingen aan mr. Jan Jacobszn. van Utrecht van de inkomsten van de jaarlijkse pacht en huurwaarde van de hofstad Rodenrijs, die op dat moment aan Pieter Jacobszn. werd verpacht, concept en origineel, 1515; 313; 1 stuk
        In twee verschillende versies.
      - Memorie van [Jacob van Utrecht] betreffende de verwerving door zijn vader Jan Jacobszn. van Utrecht van vijf morgen in Schieveen en van acht hond land in de Lange Tien Morgen, die leenroerig waren aan de hofstad Rodenrijs, waarvan het laatstgenoemde stuk land destijds aan Claes Janszn. van den Berch en Nool Pouwelszn. toebehoorde en die nu beide bijna in zijn geheel aan zijn broer Pouwels Janszn. van Utrecht zijn gekomen, origineel, [1565]; 314; 1 stuk
      - Aantekening betreffende de "vasallagieën" van de hofstad Rodenrijs, waarvan acht hond land afkomstig is van Claes Jansz. van den Berch en Cornelis Pouwelszn. van den Berch, alias Kuevelair, en twee morgen van Clais Claiszn. van den Berch, inwoner van Delft, en Cornelis Pouwelszn. Poldervairt, inwoner van Schieveen, klad, eind 16e eeuw; 315; 1 stuk
    - Bestuur, b.
      - Akte, waarbij de hoogheemraden van Delfland op 26 november 1528 aan mr. Jan Jacobszn. van Utrecht toestemming verlenen om voor zijn hofstad Rodenrijs in Schieveen een heul door de Schieveense weg te mogen graven en de vaart vanaf de weg tot aan zijn huis door te mogen trekken, origineel, 316; 1 charter
      - Akte, waarbij Aelbrecht Storm van Wena, dijkgraaf, en de hoogheemraden van Delfland, op 15 april 1595 aan Johan van Oldenbarnevelt, vader en voogd van Reinier van Oldenbarnevelt, toestaan om in de reeds aangelegde verlaat een schutsluis aan te leggen, origineel, 317; 1 stuk
      - Rekeningen van N.N. voor Johan van Oldenbarnevelt betreffende de gedurende de aanleg van de molensloot bij de hofstad Rodenrijs aan Gherrijt Pijeterszn. en zijn werkvolk uitgevoerde bierleveranties, concepten, 1595; 318; 2 stukken
      - Aantekeningen van Johan van Oldenbarnevelt betreffende de afrekening met Pieter Adriaenszn. voor zijn werkzaamheden in 1595 bij de hofstad Rodenrijs, concepten, 1596; 319; 1 stuk
      - Bestek voor de aanleg van twee nieuwe verlaten met waaideuren bij de hofstad Rodenrijs in het ambacht Overschie, originelen en concept, 1595 en 1596; 320; 6 stukken
      - Memorie van Johan van Oldenbarnevelt inzake het laten maken van een bestek door Adriaen Dirxsn. voor de aanleg van een gaech en keursloten en van de beplanting van de daarbij behorende dijken en paden, 1596; met een aantekening van [Johan van Oldenbarnevelt] voor een van zijn huisgenoten om uit Delft de fluwelen kleren van zijn zoon Reinier van Oldenbarnevelt mee te nemen, klad, 321; 1 stuk
      - Rekening van Heyndrick Janszn. Noortlander voor Johan van Oldenbarnevelt voor de aanleg van twee nieuwe verlaten met waaideuren en de onkosten, origineel, [1596]; 322; 1 stuk
      - Bestekken voor de aanleg van een nieuwe heul met een schuifdeur in de Delfweg en een hek daarop naast de hofstad Rodenrijs, originelen, [eind 16e eeuw]; 323; 2 stukken
    - Overige bestuurszaken, c.
      - Vonnis van de baljuw en de welgeboren mannen van Delfland in het proces tussen mr. Jan Jacobszn. van Utrecht, leenheer van de hofstad Rodenrijs, eiser enerzijds, en Claes Janszn. van den Berch, leenman en verweerder anderzijds, van 1 december 1528, waarbij de door Van den Berch gepachte grond verbeurd wordt verklaard omdat hij daar zonder toestemming turf uit heeft gedolven, concept. Met een bijlage, z.d.; concept., 324; 2 stukken
      - Akte waarbij Maertin Corneliszn., gezworen landmeter in Delfland, op 16 november 1581 op verzoek van mr. Jan Jacobszn. van Utrecht baljuw van Delfland, enerzijds en Cornelis Claeszn. van den Berch anderzijds een scheiding aanbrengt in een bij de hofstad Rodenrijs gelegen stuk land, Met een bijlage, na [1581], 325; 2 stukken
    - Beheer, d.
      - Algemeen, 1.
        - Brief van Daniel van Cralingen aan mr. Jan Jacobszn. van Utrecht betreffende het onrechtmatig gebruik door Jan Heynricxzn. van meer land dan hem krachtens een met Jan van Cralingen, de vader van Daniel van Cralingen, gesloten huurovereenkomst toekomt, origineel, [1530]; 326; 1 stuk
        - Akte van verhuur voor vijf jaar door Johan van Oldenbarnevelt, gemachtigde van Jan Roo van Utrecht en diens vrouw Antonia Roelants van de hofstad Rodenrijs met 48 morgen land aan Lenaert Huybrechtszn., Met een bijlage; originelen, 1589; 327; 2 stukken
        - Memorie van Johan van Oldenbarnevelt betreffende het verlengen van de verhuur met vijf jaar van verschillende landerijen [in het ambacht van Overschie], klad, 1589; 328; 1 stuk
        - Bestekken voor verbouwingen aan en bij de hofstad Rodenrijs en het maken van een zolder op voornoemd huis, originelen, [eind 16e eeuw]; 329; 6 stukken
        - Aantekeningen van Johan van Oldenbarnevelt van de grootte van de hofstad Rodenrijs met de bijbehorende landerijen en van de aangrenzende landerijen van verschillende andere eigenaars in het ambacht Overschie, concept, eind 16e eeuw; 330; 1 stuk
        - Akte van condities en voorwaarden waarop Johan van Oldenbarnevelt het bij de hofstad Rodenrijs gekapte hout aan een aantal gegadigden verkoopt; met aantekeningen betreffende verschillende waterstaatswerkzaamheden aldaar, concepten, eind 16e eeuw; 331; 1 stuk
      - Bijzonder, 2.
        - Renten, 2.a
          - Kwitanties van Daniel van Cralingen voor mr. Jan Jacobszn. van Utrecht voor de kooppenningen van het op 29 mei 1513 verkochte land met de daarop rustende renten, origineel en afschrift, (begin 16e eeuw)., 332; 1 charter en 1 stuk
          - Akte van verkoop door Daniel van Cralingen aan mr. Jan Jacobszn. van Utrecht op 23 mei 1513 van een jaarlijkse erfrente van vier ponden groten Vlaams op de hofstad Rodenrijs met de daarbij behorende landerijen, die op dat moment aan Pieter Jacobszn. worden verpacht, origineel, 333; 1 stuk
          - Akte van verkoop door Daniel van Cralingen aan mr. Jan Jacobszn. van Utrecht op 25 april 1514 van een jaarlijkse erfrente van tien schellingen groten Vlaams op de hofstad Rodenrijs, origineel, 334; 1 charter
          - Lijst van het door mr. Jan Jacobszn. van Utrecht op de Munt van Antwerpen gewisselde geld, waarvan hij een deel aan Cornelis Willem Daenzn. leende, terwijl hij met de rest de koop van drie morgen land in Naaldwijk en van een erfrente van Daniel van Cralingen betaalde, origineel, [1515]; 335; 1 stuk
          - Kwitantie van Jan de Heyter jr., schout van het ambacht Overschie, voor mr. Jan Jacobszn. van Utrecht voor de betaling van een jaarlijkse erfrente op twee morgen land, die deel uitmaken van het door hem op 8 januari 1538 van Cornelis Claeszn. van den Berch, inwoner van Delft, en Cornelis Pouwelszn. van den Berch, alias Kuevelair, inwoner van Overschie, gekochte stuk land van vijf morgen, Met retroacta, 1513, 1514, 1516, 1519, 1538 en z.j.; originelen; authentieke afschriften en een afschrift., 1539; 336; 1 omslag
          - Mandement van het Hof van Holland, Zeeland en West-Friesland van 5 juli 1540, uitgevaardigd op verzoek van Gerit Roelofszn. voor mr. Jan Jacobszn. van Utrecht om aan Daniel van Cralingen de jaarlijkse erfrenten van 1539 op de hofstad Rodenrijs alsnog te betalen, origineel, 337; 1 charter
          - Kwitantie van Jan Govertszn., secretaris van Overschie, voor Johan van Oldenbarnevelt van 30 juli 1597 voor de ontvangst van het eerste jaar losrente op het ambacht Schieveen, origineel, 338; 1 stuk
        - Financiën, 2.b
          - Lijst van betalingen van mr. Jan Jacobszn. van Utrecht aan Daniel van Cralingen of diens zaakwaarnemers, origineel, [1515]; 339; 1 stuk
          - Inventaris van stukken betreffende de financiering van de aankoop door mr. Jan Jacobszn. van Utrecht van de hofstad Rodenrijs en betreffende de daaruit genoten inkomsten, origineel, [1533]; 340; 1 stuk
            De stukken zijn niet volgens de chronologische maar volgens de dorsale ordening gerangschikt.
            Het dossier is incompleet.
          - Kwitantie van Daniel van Cralingen voor mr. Jan Jacobszn. van Utrecht voor een deel van de koopsom van de hofstad Rodenrijs, origineel, 1515; 341; 1 stuk
          - Kwitantie van Pouwel van Wittenburgh en Jan Bierman voor Cornelis Willem Driessen, zaakwaarnemer van mr. Jan Jacobszn. van Utrecht, voor de ontvangst van het bedrag van een obligatie, origineel, 1515; 342; 1 stuk
          - Akte van verkoop door Daniel van Cralingen aan mr. Jan Jacobszn. van Utrecht op 6 oktober 1514 van de hofstad Rodenrijs met 55 morgen land, origineel, 343; 1 stuk
          - Lijst van inkomsten van mr. Jan Jacobszn. van Utrecht uit een deel van de pachtsom van Pieter Jacobszn. van 1 december 1520 uit een vrijwillige gave van de achtemannen van het ambacht Pijnacker van 31 oktober 1520, die hij deels voor de betaling van de zielemissen voor zijn ouders gebruikte, uit een vrijwillige gave van de ambachtsbewaarders van het Hof van Delft van 18 december 1520, waarvan hij een schuld en een losrente aan Pieter Janszn. van Buijten betaalde en uit een betaling door Arent van die Werve, inwoner van Antwerpen, voor een door hem geleverd paard, waarvan hij een drietal schulden bekostigde, origineel, 344; 1 stuk
          - Aantekeningen van Daniel van Cralingen van de door Pieter Jacobszn. en later door zijn weduwe, als pachters van de hofstad Rodenrijs in Schieveen, betaalde pacht en de daarvan bekostigde uitgaven, originelen, 1518, 1519, 1521 en 1522; 345; 5 stukken
          - Akten van verkoop door Daniel van Cralingen aan mr. Jan Jacobszn. van Utrecht op 6 november 1514 van een jaarlijkse erfrente van vier ponden groten Vlaams op de hofstad Rodenrijs met de daarbij behorende landerijen, die op dat moment aan Pieter Jacobszn. worden verpacht, waarvan Daniels moeder jonkvrouwe Beatrice van Rodenborch het vruchtgebruik geniet, originelen, 346; 1 stuk
          - Kwitanties van Daniel van Cralingen voor mr. Jan Jacobszn. van Utrecht voor de ontvangst van gedeelten van de koopsom voor de hofstad Rodenrijs; met aantekeningen van laatstgenoemde betreffende de koop van de daarop rustende losrenten, origineel, [1515]; 347; 1 stuk
          - Kwitantie van Daniel van Cralingen voor [mr. Jan Jacobszn. van Utrecht] voor de ontvangst van de erfrenten, origineel, [1515]; 348; 1 stuk
          - Kwitantie van Daniel van Cralingen voor mr. Jan Jacobszn. van Utrecht voor de betaling van drie termijnen van de renten voor de koop van de hofstad Rodenrijs in Schieveen; origineel, Met een bijlage, 1515; origineel, 349; 2 stukken
          - Kwitantie van Daniel van Cralingen voor mr. Jan Jacobszn. van Utrecht van 26 januari 1515 voor de ontvangst van een deel van de koopsom voor de hofstad Rodenrijs, origineel, 350; 1 stuk
          - Kwitanties van Daniel van Cralingen voor mr. Jan Jacobszn. van Utrecht van 1 mei 1515 voor de betaling van 1400 Rijnse guldens voor de hofstad Rodenrijs, originelen, 351; 1 stuk
          - Akten van schuldbekentenis van Daniel van Cralingen voor mr. Jan Jacobszn. van Utrecht van 27 februari 1517 en z.d. voor een lening van vier Rijnse guldens en vijf stuivers en een lening van vier Rijnse guldens, originelen., 1517 en 1518; 352; 2 stukken
          - Vidimus van Daniel van Cralingen van 3 augustus 1533 van een obligatie van mr. Jan Jacobszn. van Utrecht met hem van 4 juli 1518 voor het aflossen van een lijfrente, die in verband met het overlijden van Daniels moeder, Beatrice van Rodenborch, weduwe van Jan van Cralingen, nu op hem moet overgaan, origineel, 353; 1 stuk
          - Kwitantie van jkvr. Beatrice van Rodenborch, weduwe van Jan van Cralingen, voor mr. Jan Jacobsz. van Utrecht van 5 mei 1525 voor de ontvangst van 50 pond Hollands, origineel., 1515; 354; 1 stuk
          - Kwitantie van Geertruyt, echtgenote van Daniel van Cralingen, voor mr. Jan Jacobszn. van Utrecht van 25 november 1526 voor de betaling van de jaarlijks aan haar man verschuldigde lijfrente, met aantekeningen van Daniel van Cralingen over inkomsten in 1525 en 1526, 1526; origineel, 355; 1 stuk
          - Brief van Daniel van Cralingen aan mr. Jan Jacobszn. van Utrecht van 5 juli 1520 met het verzoek om hem een half pond groten Vlaams te willen sturen, origineel, 356; 1 stuk
          - Lijst van uitgaven van mr. Jan Jacobszn. van Utrecht, die werden bekostigd uit de door hem op 1 oktober 1525 van Bortelmees Claeszn., rentmeester van de gemenelands renten van Holland, ontvangen gelden, origineel, 357; 1 stuk
          - Lijst van de munteenheden waarin mr. Jan Jacobszn. van Utrecht aan Daniel van Cralingen in gedeelten de koopsom van de hofstad Rodenrijs heeft voldaan, origineel, [1516]; 358; 1 stuk
          - Akte waarbij Harman Engebrechtszn., schout van Berkel, en Pieter Arijaenszn. op 26 september 1521 ten overstaan van Cornelis Willem Doenzn. en Thon Janszn., welgeboren mannen van Delfland, verklaren dat Daniel van Cralingen tijdens de onderhandelingen met mr. Jan Jacobszn. van Utrecht over de koop van de hofstad Rodenrijs en het bijbehorende land een geheim akkoord sloot met Jan de Heyter sr., schout van Delft, om hem dit tegen een lager bedrag te verkopen, authentiek afschrift, [1522]; origineel. Met bijlage, z.j.; originelen, 359; 3 stukken
          - Akten van de op verzoek van Daniel van Cralingen op 25 oktober 1514 door Dirck Adriaenszn., landmeter van Delfland, bij de hofstad Rodenrijs opgemeten landerijen, 360; 2 stukken
          - Akte van de uitspraak van Dirrick Jacopszn. Coninck en Dirrick Michielszn., als arbiters in het geschil tussen mr. Jan Jacobszn. van Utrecht en Cornelis Claeszn. van den Berch van 5 augustus 1536 over de financiering van een door Cornelis Claeszn. van den Berch gekocht perceel land van 1400 hond te Nootdorp, afschrift, [begin 16e eeuw], 361; 1 stuk
          - Aantekening van de herbergier Herman in 't Leutgen betreffende de openstaande en voldane betalingen van mr. Jan Jacobszn. van Utrecht, baljuw van Delfland, voor door hem tijdens de koopdagen verzorgde maaltijden, origineel. Met een bijlage, [1539]; origineel, 362; 2 stukken
          - Aantekening van mr. Jan Jacobszn. van Utrecht van door hem namens Daniel van Cralingen en voor hemzelf aan de herbergier Herman in 't Leutgen gedane betalingen voor tijdens de rechtdagen verstrekte maaltijden, origineel, z.j.; 363; 1 stuk
          - Stukken betreffende het vaststellen door mr. Jan Jacobszn. van Utrecht van de grootte van de pachtgronden van de hofstad Rodenrijs in verband met de inning van de 10e penning, originelen, [begin 16e eeuw] en 1543; 364; 5 stukken
          - Akte waarbij de grootte van de bij de hofstad Rodenrijs gelegen landerijen wordt opgegeven, opgesteld door N.N. in verband met de betaling van de 10e penning van het jaar 1553, afschrift, (begin 16e eeuw)., [1554]; 365; 1 stuk
          - Stukken betreffende de financiële verplichtingen, die Cornelis Pouwelszn. van den Berch, alias Kuevelair, op 26 juni 1562 heeft aan [mr. Jacob van Utrecht] namens de erfgenamen van mr. Jan Jacobszn. van Utrecht uit de koop van een stuk land van vier hond en de koop van twee koeien op 11 april 1550 op de bij de hofstad Rodenrijs gehouden boeldag, originelen, 1550 en 1562; 366; 4 stukken
          - Memorie betreffende de betaling voor het op 20 februari 1593 in Overschie gekochte land over de jaren 1593 en 1594, klad, 367; 1 stuk
          - Aantekeningen betreffende de door Henderijck Janszn. Noortlander, bewoner van de hofstad Rodenrijs, in 1594 gemaakte onkosten voor het levensonderhoud van de arbeiders, die de vijver en sloten hebben geschoond, originelen, 368; 4 stukken
          - Rekeningen van Joost Goutijs voor Johan van Oldenbarnevelt voor de bij de hofstad Rodenrijs verrichte werkzaamheden en de daarmee verband houdende leveranties, originelen, 1596; 369; 6 stukken
          - Stukken betreffende het aflossen door Johan van Oldenbarnevelt op 14 juli 1597 van een rente voor een kooltuin te Overschie over de jaren 1582-1597 aan Ghijsbert van Wijck, procureur van Joris Arentszn. van der Burch, authentieke afschriften, 370; 2 stukken
          - Staten van de lonen van de arbeiders, die in 1597 bij de hofstad Rodenrijs hebben gewerkt, originelen, 371; 2 stukken
          - Kwitantie van Jacob Corneliszn. Hoorenwech voor Johan van Oldenbarnevelt en Henderijck Janszn Noortlander, bewoner van de hofstad Rodenrijs,van 17 november 1598 voor de betaling van een bedrag, origineel, 372; 1 stuk
          - Lijst van Jan Govertszn., secretaris van Overschie, opgesteld in opdracht van Johan van Oldenbarnevelt, ambachtsheer van Overschie, voor het vorderen van achterstallige betalingen van de slagturftienden over de jaren 1596-1611, origineel, 373; 1 stuk
        - Archief, 2.c
          - Inventaris van de door Herman Michielszn., ambachtsbewaarder van de 64 boerderijen in het ambacht van Overschie, op advies van Johan van Oldenbarnevelt, hoofdingeland aldaar, op 15 april 1607 in de nieuwe ambachtskist gedeponeerde stukken, afschrift, (begin 16e eeuw). Met bijlagen, 1607; afschriften, (begin 16e eeuw)., 374; 3 stukken
  - Putten, B.11
    - Beheer, a.
      - Aantekening betreffende de verkoop door Johan van Oldenbarnevelt aan Cornelis Frans Wittenszn., lid van de Gecommitteerde Raden van Holland en West-Friesland, van een stuk land in de Oude en Nieuwe Uitslag van Putten, afschrift, (1595), (eind 16e eeuw); 375; 1 stuk
      - Brief van Andries Dirckzn. Bockenberch aan Johan van Oldenbarnevelt van 18 augustus 1597 inzake de aankoop van koolzaad bij Maerten Cornelis of Cornelis Quirijneszn., inwoner van Spijkenisse, en de rechtstreekse betaling door hem aan Oldenbarnevelt voor een bij Adriaen Commerssn., inwoner van de Nieuwe Uitslag van Putten, bestelde hoeveelheid gerst, origineel. Met een bijlage; origineel, 376; 2 stukken
      - Aantekeningen van de grootte van de in de Oude en Nieuwe Uitslag van Putten gelegen percelen land van Johan van Oldenbarnevelt, concepten en minuten, (eind 16e eeuw ), 377; 7 stukken
      - Lijst met de afmetingen van de negen kavels land van het Putse Kerchoff, concept, [eind 16e of begin 17e eeuw]; 378; 1 stuk
      - Lijst van door Johan van Oldenbarnevelt bij N.N. bestelde boomsoorten, klad, z.j.; 379; 1 stuk
    - Verhuur en verpachtingen, b.
      - Akte van verhuur voor vijf jaren door [Johan van Oldenbarnevelt] op 28 juli 1595 aan Heerman Leenaertssn. Roeboll en Jan Eelantszn. van een stuk land [in de Oude en Nieuwe Uitslag van Putten], origineel, 380; 1 stuk
      - Lijst van de voor Johan van Oldenbarnevelt voor verschillende landerijen in de Oude en Nieuwe Uitslag van Putten op te stellen akten van verhuur en verpachting, concept, [1595]; 381; 1 stuk